【裁判字號】    95,交訴,72
【裁判日期】    950728
【裁判案由】    肇事遺棄罪
【裁判全文】
臺灣桃園地方法院宣示判決筆錄          95年度交訴字第72號
公  訴  人  臺灣桃園地方法院檢察署檢察官
被      告  乙○○
上列被告因肇事遺棄罪案件，於中華民國95年7 月28日下午5 時
許，在本院第7法庭宣示判決，出席職員如下：
          法  官  蘇昭蓉
          書記官  韓若玉
          通  譯
法官起立朗讀判決主文、犯罪事實要旨、處罰條文、附記事項，
及告以上訴限制、期間並提出上訴狀之法院，且諭知記載其內容
：
一、主  文：
    乙○○駕駛動力交通工具肇事，致人受傷而逃逸，處有期徒
    刑陸月，如易科罰金，以參佰元（即新臺幣玖佰元）折算壹
    日，緩刑肆年。
二、犯罪事實要旨：
    乙○○於民國94年12月15日晚間6 時50分許，駕駛車牌號為
    LE─4878號之自用小客車，沿桃園縣桃園市○○路由南往北
    方向行駛，行經該路段436 號前，理應注意汽車行駛時，駕
    駛人應注意車前狀況及兩車併行之間隔，並隨時採取必要之
    安全措施，而按當時情狀，又無不能注意之情事，竟疏未注
    意，不慎與前方由甲○○所騎乘車牌號碼為JA6─060號重型
    機車發生擦撞，致甲○○人車倒地，甲○○因而受有左側顴
    骨骨折、顏面挫擦傷及四肢多處挫擦傷等傷害（過失傷害部
    分，業已撤回告訴另由檢察官為不起訴處分）。詎乙○○明
    知駕駛動力交通工具肇事致人受傷後，應停留現場處理傷者
    就醫事宜及接受員警調查，竟未下車對甲○○採取任何必要
    之救護措施，復未報警處理，或留在現場處理車禍相關事宜
    ，旋即駕車逃離現場。嗣於94年12月16日晚間7 時20分許，
    為警通知至桃園縣政府警察局桃園分局青溪派出所說明，始
    悉上情。
三、處罰條文：
    95年7 月1 日修正施行後刑法第2 條第1 項前段、第74條第
    1 項第1 款，95年7 月1 日修正施行前刑法第185 條之4 、
    第41條第1 項前段，修正前罰金罰鍰提高標準條例第2 條。
四、附記事項：
    (一)被告行為後，刑法第41條第1 項業於94年1 月7 日修正為
      「犯最重本刑為五年以下有期徒刑以下之刑之罪，而受六
      個月以下有期徒刑或拘役之宣告者，得以新臺幣一千元、
      二千元或三千元折算一日，易科罰金。但確因不執行所宣
      告之刑，難收矯正之效，或難以維持法秩序者，不在此限
      。」，於94年2 月2 日公布，95年7 月1 日生效，且罰金
      罰鍰提高標準條例第2 條業已於95年4 月28日修正刪除，
      並於95年7 月1 日生效，其修正之結果已將修正前之銀元
      100 元、200 元、300 元修正為新臺幣1000元、2000元、
      3000元，此項修正屬科刑規範事項之變更；而本件被告所
      為肇事逃逸犯行有易科罰金折算標準之變更，經綜合與本
      件論罪科刑有關之一切情形加以比較結果，以修正前之舊
      法對被告較為有利，自應適用刑法修正前第41條第1 項前
      段、修正前罰金罰鍰提高標準條例第2 條之規定，併諭知
      如主文所示易科罰金之折算標準。
    (二)被告行為後，刑法第74條緩刑規定於94年1 月7 日修正為
      「受二年以下有期徒刑、拘役或罰金之宣告，而有下列情
      形之一，認以暫不執行為適當者，得宣告二年以上五年以
      下之緩刑，其期間自裁判確定之日一、未曾因故意犯罪受
      有期徒刑以上刑之宣告者。二、前因故意犯罪受有期徒刑
      以上刑之宣告，執行完畢或赦免後，五年以內未曾因故意
      犯罪受有期徒刑以上刑之宣告者。緩刑宣告，得斟酌情形
      ，命犯罪行為人為下列各款事項：一、向被害人道歉。二
      、立悔過書。三、向被害人支付相當數額之財產或非財產
      上之損害賠償。四、向公庫支付一定之金額。五、向指定
      之公益團體、地方自治團體或社區提供四十小時以上二百
      四十小時以下之義務勞務。六、完成戒癮治療、精神治療
      、心理輔導或其他適當之處遇措施。七、保護被害人安全
      之必要命令。八、預防再犯所為之必要命令。前項情形，
      應附記於判決書內。第二項第三款、第四款得為民事強制
      執行名義。緩刑之效力不及於從刑與保安處分之宣告。」
      ，依最高法院95年第8 次刑事庭會議決議：「犯罪在新法
      施行前，新法施行後，緩刑之宣告，應適用新法第七十四
      條之規定。」，而被告未曾受有期徒刑以上刑之宣告，有
      臺灣高等法院被告前案紀錄表、臺灣桃園地方法院檢察署
      刑案查註紀錄表可參，爰就公訴人與被告協商結果，依修
      正後刑法第74條第1 項第1 款規定，為被告緩刑4 年之宣
      告。
五、協商判決除有刑事訴訟法第455 條之4 第1 項第1 款於本訊
    問程序終結前，被告撤銷協商合意或檢察官撤回協商聲請者
    ；第2 款被告協商之意思非出於自由意志者；第4 款被告所
    犯之罪非第455 條之2 第1 項所定得以協商判決者；第6 款
    被告有其他較重之裁判上一罪之犯罪事實者；第7 款法院認
    應諭知免刑或免訴、不受理者情形之一，及違反同條第2 項
    「法院應於協商合意範圍內為判決；法院為協商判決所科之
    刑，以宣告緩刑或2 年以下有期徒刑、拘役或罰金為限」之
    規定者外，不得上訴。
六、如有前項得上訴之情形者，得自收受判決送達之日起10日內
    ，向本院提出上訴書狀，上訴於第二審法院。
七、本案經檢察官徐文豪到庭執行職務。
中    華    民    國    95    年    7     月    28    日
                      臺灣桃園地方法院刑事第四庭
                                  書記官  韓若玉
                                  法  官  蘇昭蓉
以上正本證明與原本無異。
                                  書記官  韓若玉
中    華    民    國    95    年    7     月    28    日


司法院資訊處製作；財團法人民間司法改革基金會備份。
